臺灣板橋地方法院刑事判決　　　　　　　99年度易字第2863號
公　訴　人　臺灣板橋地方法院檢察署檢察官
被　　　告　邱冠榮
上列被告因違反毒品危害防制條例案件，經檢察官提起公訴（99
年度毒偵字第6977號），本院判決如下：
    主  文
本件免訴。
    理  由
一、公訴意旨略以：被告邱冠榮前因施用毒品案件，經本院裁定
    送觀察、勒戒後，因認無繼續施用毒品之傾向，於民國94年
    11月7 日執行完畢釋放出所，並經臺灣板橋地方法院檢察署
    檢察官以94年度毒偵字第5721號為不起訴處分確定。復因施
    用毒品案件，經臺灣板橋地方法院以97年度簡字第3290號判
    決判，判處有期徒刑6 月確定，於98年3 月5 日縮刑期滿執
    行完畢；詎仍不思悔改，復基於施用第二級毒品甲基安非他
    命之犯意，於99年7 月19日晚上6 時許為警採尿前96小時內
    某時，在不詳地點，施用甲基安非他命1 次。嗣因邱冠榮為
    毒品列管人口，而於99年7 月19日晚上6 時許經警方通知至
    警局採尿送驗，結果呈甲基安非他命類陽性反應，始悉上情
    ，因認被告所為，係犯毒品危害防制條例第10條第2 項之施
    用第二級毒品罪嫌云云。
二、按案件曾經判決確者，應諭知免訴之判決，且此項判決得不
    經言詞辯論為之，刑事訴訟第302 條第1 款、第307 條定有
    明文；又訴訟上所謂一事不再理之原則，關於實質上一罪或
    裁判上一罪，亦均有其適用，最高法院60年台非字第77號著
    有判例。
    。
三、本件被告邱冠榮就其被訴於上開時、地施用第二級毒品甲基
    安非他命之犯行，於本院訊問時供承：伊係於99年7 月19日
    上午某時，在臺北縣新莊市（現改制為新北市新莊區）友人
    家中，施用第二級毒品甲基安非他命1 次，而伊於當天晚上
    6 時被警查獲採尿送鑑後，又於同年7 月21日經臺灣板橋地
    方法院檢察署觀護人室通知採尿送鑑，但伊只有於上開時地
    施用1 次毒品而已等語。
四、經查：被告於99年7 月19日18時16分許為臺北縣政府警察局
    （現改制為新北市政府警察局）新莊分局員警採尿送驗（下
    稱第一次查獲）後，復於99 年7月21日經臺灣板橋地方法院
    檢察署觀護人通知採尿（下稱第二次查獲）。第一次查獲即
    本案經警採集之尿液檢體，送由臺灣檢驗科技股份有限公司
    檢驗結果，呈安非他命類陽性反應，且甲基安非他命濃度為
    9970ng/ml ，有尿液檢體送驗紀錄表暨該公司99年8 月5 日
    濫用藥物檢驗報告附卷可稽（見本案偵查卷第5 、7 頁）。
    然被告於第二次查獲所採集之尿液檢體，送由臺灣尖端先進
    生技醫藥股份有限公司檢驗結果，亦呈安非他命類陽性反應
    ，惟甲基安非他命濃度為2842ng /ml，亦有臺灣板橋地方法
    院檢察署受保護管束人尿液檢體監管紀錄表及該公司99年8
    月6 日濫用藥物檢驗報告附於本院卷可佐。又被告因第二次
    查獲所採集之尿液呈安非他命類陽性反應，經臺灣板橋地方
    法院檢察署檢察官以99年度毒偵字第6544號向本院聲請以簡
    易判決處刑，於99年9 月14日繫屬於本院，被告於99年11月
    3 日訊問時供稱：伊係於99年7 月19日某時，在臺北縣新莊
    市某友人家中，以玻璃球吸食器燒烤產生煙霧吸食之方式，
    施用第二級毒品甲基安非他命1 次。該次施用犯行經本院於
    99年11月4 日以99年度簡字第7771號判處有期徒刑6 月，嗣
    於99年11月26日確定，經本院依職權調取該案卷案綜核屬實
    。
五、按甲基安非他命經口服投與後約百分之七十於24小時內自尿
    液中排出，約百分之九十於96小時內自尿中排出，由於甲基
    安非他命成分之檢出與其投與方式、投與量、個人體質、採
    尿時間與檢測儀器之精密度等諸多因素有關，因此僅憑尿液
    中呈安非他命陽性反應，並無法確實推算吸食時間距採集時
    間之長短，惟依上述資料推斷，最長可能不會超過4 日，業
    經行政院衛生署藥物食品管理局81年2 月8 日藥檢一字第
    001156號函示明確。是依諸上開函文意旨，於施用甲基安非
    他命後4 日內，仍有可能在尿液中檢出甲基安非他命之濃度
    。由上開2 份檢驗報告所示，被告體內之甲基安非他命濃度
    確呈現明顯減少之情形，倘被告於本案採尿後迄後案採尿前
    曾再行施用第二級毒品甲基安非他命，其濃度值應不止於此
    ，且前後2 次採尿間隔之時間僅2 日，僅依前述2 份尿液檢
    驗結果，尚無法排除2 次甲基安非他命陽性反應係為同一次
    施用毒品所致。是被告於前後案採集之尿液有前述毒品濃度
    值減少之情形，既有同一次施用之可能性，且無其他積極證
    據足資證明被告於本案為警查獲後至第二次查獲間有再行施
    用第二級毒品甲基安非他命之犯行，依諸「罪證有疑，利於
    被告」之原則，本件被告被訴於99年7 月19日為警採尿回溯
    96小時內之某時施用第二級毒品犯行，與本院99年度簡字第
    7771號乙案確定判決之事實，為同一案件，其判決確定之效
    力自及於本案，揆諸前開說明，爰不經言詞辯論，逕為免訴
    判決之諭知。
據上論斷，應依刑事訴訟法第302 條第1 款、第307條，判決如
主文。
中    華    民    國    100   年    1     月    28    日
                    刑事第十五庭審判長法  官  王綽光
                                      法  官  洪珮婷
                                      法  官  黃司熒
以上正本證明與原本無異
如不服本判決應於送達後10日內向本院提出上訴狀
                                      書記官  屠衛民
中    華    民    國    100   年    1     月    28    日